pt-BR: Ração para cavalo fase: Adulto; Todas as fases da vida; Potro; Égua gestante; Égua lactante; Desempenho/trabalho; Sênior; Garanhão/reprodução; Potro de um ano; Outro
tr: At yemi yaş grubu: Yetişkin; Tüm yaşam evreleri; Tay; Gebe kısrak; Emziren kısrak; Performans/çalışma; Yaşlı; Aygır/üreme; Bir yaşında; Diğer
nl: Paardenvoer levensfase: Volwassen; Alle levensfasen; Veulen; Drachtige merrie; Lacterende merrie; Sport/werk; Senior; Hengst/fokkerij; Jaarling; Overig
bg-BG: Етап на хранене на коне: Възрастни; Всички етапи от живота; Жребчета; Бременни кобили; Кърмещи кобили; Спортни/работни коне; По-стари коне; Жребци/развъждане; Едногодишни; Друго
sv: Livsstadium för hästfoder: Vuxen; Alla livsstadier; Föl; Dräktigt sto; Digivande sto; Prestanda/arbete; Senior; Hingst/avel; Åring; Övrigt
ro-RO: Etapa de hrănire a cailor: Adult; Toate etapele de viață; Mânz; Iapă gestantă; Iapă în lactație; Performanță/muncă; Senior; Armăsar/reproducție; Tineret cabalin; Altele
es: Etapa de alimentación del caballo: Adulto; Todas las etapas de vida; Potro; Yegua gestante; Yegua lactante; Rendimiento/trabajo; Sénior; Semental/cría; Potro de un año; Otra
zh-TW: 馬飼料適用階段: 成馬; 全年齡階段; 幼馬; 懷孕母馬; 哺乳母馬; 競賽 / 工作馬; 高齡馬; 種馬 / 繁殖; 一歲馬; 其他
ja: 馬の飼料段階: 成馬; 全ステージ; 仔馬; 妊娠馬; 授乳馬; 競技/使役馬; シニア; 種牡馬/繁殖馬; 1 歳馬; その他
th: ขั้นตอนการให้อาหารม้า: โตเต็มวัย; ทุกช่วงวัย; ลูกม้า; แม่ม้าอุ้มท้อง; แม่ม้าให้นม; แข่งขัน/ใช้งาน; สูงวัย; พ่อม้า/พ่อพันธุ์; ม้าอายุหนึ่งปี; อื่นๆ
fi: Hevosen rehun taso: Aikuinen; Kaikki elämänvaiheet; Varsa; Tiineenä oleva tamma; Imettävä tamma; Suoritus/työ; Seniori; Ori/siitos; Vuotias; Muu
da: Stadie for hestefoder: Voksen; Alle livsstadier; Føl; Drægtig hoppe; Diegivende hoppe; Præstation/arbejde; Senior; Hingst/avl; Åring; Andet
el: Στάδιο διατροφής αλόγου: Ενήλικο; Όλα τα στάδια ζωής; Πουλάρι; Κυοφορούσα φοράδα; Θηλάζουσα φοράδα; Επιδόσεων/εργασίας; Ηλικιωμένο; Επιβήτορας/αναπαραγωγής; Μονοετές; Άλλο
hr-HR: Stadij hranjenja konja: Odrasli konji; Sve životne dobi; Ždrijebe; Ždrebna kobila; Kobila u laktaciji; Radni / sportski konji; Stariji konji; Pastuh/rasplod; Jednogodišnjaci; Ostalo
pt-PT: Fase de alimentação do cavalo: Adulto; Todas as fases da vida; Poldro; Égua gestante; Égua lactante; Desempenho/trabalho; Idoso; Garanhão/reprodução; Poldro de um ano; Outro
lt-LT: Arklio pašaro etapas: Suaugęs; Visos amžiaus grupės; Kumeliukas; Kumelinga kumelė; Žindanti kumelė; Sportinis / darbinis; Vyresnio amžiaus; Eržilas / veisimui; Metinis; Kita
de: Lebensphase des Pferdes: Adult; Alle Lebensphasen; Fohlen; Trächtige Stute; Laktierende Stute; Leistung/Arbeit; Senior; Hengst/Zucht; Jährling; Sonstiges
en: Horse feed stage: Adult; All life stages; Foal; Gestating mare; Lactating mare; Performance/working; Senior; Stallion/breeding; Yearling; Other
ru: Стадия кормления лошади: Взрослая лошадь; Все возрасты; Жеребенок; Жеребая кобыла; Лактирующая кобыла; Спортивная/рабочая лошадь; Пожилая лошадь; Жеребец/племенная лошадь; Годовичок; Другое
vi: Giai đoạn thức ăn cho ngựa: Trưởng thành; Mọi lứa tuổi; Ngựa con; Ngựa cái mang thai; Ngựa cái cho con bú; Biểu diễn/làm việc; Lớn tuổi; Ngựa đực/nhân giống; Ngựa một tuổi; Khác
ko: 말 사료 단계: 성마; 전 연령; 망아지; 임신마; 수유마; 운동/사역용; 노령마; 종마/번식마; 1세마; 기타
sl-SI: Stopnja krmljenja konja: Odrasel konj; Vsa življenjska obdobja; Žrebe; Breja kobila; Doječa kobila; Delovni/športni konj; Starejši konj; Žrebec/plemenski konj; Enoletnik; Drugo
zh-CN: 马匹饲料阶段: 成年; 全阶段; 马驹; 妊娠母马; 哺乳母马; 竞技/工作; 老年; 种马/繁殖; 一岁马; 其他
sk-SK: Fáza kŕmenia koní: Dospelý; Všetky životné fázy; Žriebä; Žrebná kobyla; Dojčiaca kobyla; Športový/pracovný; Senior; Žrebec/chov; Roček; Iné
pl: Etap żywienia konia: Dorosły; Wszystkie etapy życia; Źrebię; Klacz źrebna; Klacz karmiąca; Sportowy/pracujący; Senior; Ogier/hodowla; Roczniak; Inne
nb: Hestefôringsstadium: Voksen; Alle livsstadier; Føll; Drektig hoppe; Diegivende hoppe; Konkurranse/arbeid; Senior; Hingst/avl; Åring; Annet
cs: Fáze krmení koní: Dospělý; Všechny věkové kategorie; Hříbě; Březí klisna; Kojící klisna; Sportovní/pracovní; Senior; Hřebec / chov; Roček; Ostatní
fr: Stade nutritionnel du cheval: Adulte; Tous les stades de vie; Poulain; Jument gestante; Jument allaitante; Performance/travail; Senior; Étalon/reproduction; Yearling; Autre
it: Fase di alimentazione del cavallo: Adulto; Tutte le fasi di vita; Puledro; Fattrice in gestazione; Fattrice in lattazione; Performance/lavoro; Anziano; Stallone/riproduzione; Puledro di un anno; Altro
hu: Lótáplálkozási szakasz: Kifejlett; Minden életszakasz; Csikó; Vemhes kanca; Szoptatós kanca; Teljesítmény/munka; Idős; Mén/tenyész; Éves csikó; Egyéb